臺灣新竹地方法院民事裁定  
110年度簡事聲字第1號
異  議  人  林王勝  
相  對  人  黃松妹  
上列當事人間請求確定訴訟費用額事件，異議人對於本院司法事
務官於民國110 年4 月13日所為110 年度竹司簡聲字第6 號民事
裁定提出異議，本院裁定如下：
    主  文
異議駁回。
    理  由
一、按當事人對於司法事務官處理事件所為之終局處分，得於處
    分送達後10日之不變期間內，以書狀向司法事務官提出異議
    ；司法事務官認前項異議有理由時，應另為適當之處分；認
    異議為無理由者，應送請法院裁定之；法院認第1項之異議
    為有理由時，應為適當之裁定；認異議為無理由者，應以裁
    定駁回之，民事訴訟法第240 條之4 第1 項本文、第2 項及
    第3 項定有明文。查本件異議人對於本院新竹簡易庭司法事
    務官於民國110 年4 月13日以110 年度竹司簡聲字第6 號之
    裁定不服，並於法定期間內提出異議，嗣司法事務官認其異
    議無理由而送請本院裁定，經核與上開規定相符，先予敘明
    。
二、異議意旨略以：兩造間返還土地事件，業經本院109 年度竹
    簡字第42號、109 年度簡上字第68號判決確定，然關於拆除
    、返還土地之範圍僅有8.71公尺，卻經地政事務所二次複丈
    ，且相對人土地出售予建商時應係自行請人測量後完成社區
    圍牆、大門予住戶，今前開圍牆、大門已拆除完畢，複丈費
    應以一次為合理，又相對人不合併一次請款，造成異議人之
    不便，故建議僅由異議人支付裁判費為宜，爰依法提出異議
    等語。
三、按法院未於訴訟費用之裁判確定其費用額者，第一審受訴法
    院於該裁判有執行力後，應依聲請以裁定確定之。依第1 項
    確定之訴訟費用額，應於裁定送達之翌日起，加給按法定利
    率計算之利息，民事訴訟法第91條第1 項、第3 項定有明文
    。次按確定訴訟費用額程序，僅在審究有求償權之一造當事
    人所開列之費用項目，及其提出支付費用之計算書等證據，
    是否屬於訴訟費用之範圍，以確定應負擔訴訟費用之他造當
    事人所應賠償其訴訟費用之數額。至訴訟費用究應由何人負
    擔？按何比例負擔？悉依命負擔訴訟費用之確定裁判主文定
    之，不容於確定訴訟費用額之程序中，更為不同之酌定。是
    以，確定訴訟費用之裁定，僅在確定當事人應負擔之訴訟費
    用數額，非就權利存否為確定，是其償還義務如何，應依命
    負擔訴訟費用之裁判定之，由是而論，當事人於確定訴訟費
    用額程序中，僅得就各個費用項目是否為法律上之訴訟費用
    以及其數額計算有無錯誤為爭執，至屬明灼。又所謂訴訟費
    用，包括裁判費、民事訴訟法第77條之23至第77條之25所定
    之費用，包括訴訟文書之影印費、攝影費、抄錄費、翻譯費
    、證人及鑑定人日旅費、及其他進行訴訟之必要費用。
四、經查，本件相對人與異議人間請求給付返還土地事件，經本
    院新竹簡易庭109 年度竹簡字第42號、本院109 年度簡上字
    第68號判決第一、二審訴訟費用由異議人負擔，並於110年3
    月10日確定等情，業經本院依職權調閱前開卷宗核閱無訛；
　　而第一審裁判費新臺幣（下同）1,000元及複丈費5,800元，
    已由相對人預納（依上揭判決第一審裁判費6,800元應由異
    議人負擔），本件第二審訴訟費用裁判費1,500元，則由異
    議人預納，有相對人提出收據足憑（見本院竹司簡聲卷第16
    -17頁），是此第一審費用依上開判決之諭知，自應由異議
    人負擔。本院新竹簡易庭司法事務官依上揭卷附證據資料裁
    定本件訴訟費用額就相對人預納之第一審前開費用6,800元
    及法定遲延利息由異議人負擔，經核於法尚無不合。至異議
    人雖謂返還土地範圍狹小，僅須給付一次複丈土地費用云云
    ，惟訴訟中複丈費用與強制執行程序中之複丈費用本為不同
    之支出，均需由法律上應負擔費用之人支付，異議人以強制
    執行程序中已支付複丈費用而不願支付訴訟費用中之複丈費
    用，並無理由。揆諸首揭說明，訴訟中複丈費用為訴訟中支
    出之必要測量費用，自屬訴訟費用之範圍，應依裁判所定訴
    訟費用負擔之標準，由當事人負擔之。是異議人辯稱其僅須
    負擔一次測量複丈費，顯乏依據，自難採取。
五、從而，本院司法事務官依相對人聲請為確定訴訟費用額之裁
    定，核無違誤，異議意旨猶執前詞指摘原裁定不當，求為廢
    棄，為無理由，應予駁回。
六、依民事訴訟法第240 條之4 第3 項，裁定如主文。
中　　華　　民　　國　　110 　年　　9 　　月　　22　　日
                  新竹簡易庭  法  官  黃致毅
以上正本係照原本作成。
如對本裁定抗告須於裁定送達後10日內向本院提出抗告狀，並應
繳納抗告費新臺幣1,000 元。
中　　華　　民　　國　　110 　年　　9 　　月　　22　　日
                              書記官  蕭宛琴